【裁判字號】    97,訴,842
【裁判日期】    970424
【裁判案由】    違反毒品危害防制條例
【裁判全文】
臺灣彰化地方法院刑事判決               97年度訴字第842號
公  訴  人  臺灣彰化地方法院檢察署檢察官
被      告  甲○○
                    （另案在臺灣嘉義監獄執行中）
上列被告因違反毒品危害防制條例案件，經檢察官提起公訴（97
年度毒偵字第722號），本院依簡式審判程序判決如下：
    主  文
甲○○施用第一級毒品，累犯，處有期徒刑玖月；又施用第二級
毒品，累犯，處有期徒刑陸月。應執行有期徒刑壹年貳月。
    事  實
一、甲○○前於民國92年間，因違反毒品危害防制條例案件，經
    本院以92年度訴字第662號判決判處有期徒刑11月確定；復
    於94年間，因違反毒品危害防制條例案件，經臺灣雲林地方
    法院以94年度易字第51號判決判處有期徒刑10月確定，上開
    2案嗣經接續執行，業於95年1月15日縮短刑期執行完畢。另
    其曾於90年間，因施用毒品案件，經本院以90年度毒聲字第
    1604號裁定送戒治處所施以強制戒治1年，惟因執行成效經
    評定為合格，再經本院以90年度毒聲字第4300號裁定停止戒
    治，所餘戒治期間交付保護管束，並於90年11月28日出所，
    嗣於91年5月14日因保護管束期滿未經撤銷而視為執行完畢
    ；復於92年間，因施用毒品案件，經本院以92年度毒聲字第
    865號裁定送戒治處所施以強制戒治1年，再由本院以92年度
    毒聲字第2333號裁定停止戒治，所餘戒治期間交付保護管束
    ，而於92年12月4日出所，嗣因法律修正施行，前開保護管
    束已於93年1月9日終結，視為強制戒治執行完畢。詎其仍不
    知悔改，於前揭強制戒治執行完畢釋放後5年內，復基於施
    用第一級毒品海洛因之犯意，於96年12月12日中午某時，在
    彰化縣社頭鄉○○路○段路旁某處，以針筒注射方式，施用
    第一級毒品海洛因1次；另基於施用第二級毒品甲基安非他
    命之犯意，於96年12月12日22時為警採尿往前回溯96小時內
    某時，在彰化縣某路旁，以將甲基安非他命置於玻璃球內以
    火加熱產生煙霧而吸食之方式，施用第二級毒品甲基安非他
    命1次。嗣因甲○○屬列管毒品人口，於96年12月12日22時
    10分許為警通知至警局採尿，且經警採集其尿液送驗，結果
    呈嗎啡及甲基安非他命陽性反應，而悉上情。
二、案經彰化縣警察局田中分局報告臺灣彰化地方法院檢察署檢
    察官偵查起訴。
    理  由
一、本件被告甲○○所犯係死刑、無期徒刑、最輕本刑為3年以
    上有期徒刑以外之罪，其於準備程序就前揭被訴事實為有罪
    之陳述，經受命法官告知簡式審判程序之旨，並聽取其與公
    訴人之意見後，本院認無不得或不宜改依簡式審判程序進行
    之處，爰依刑事訴訟法第273條之1第1項、第284條之1，裁
    定本案由受命法官獨任進行簡式審判程序，合先敘明。
二、訊據被告甲○○對於上揭事實坦承不諱，且其於96年12月12
    日22時許為警採集之尿液送驗，結果呈嗎啡及甲基安非他命
    陽性反應，有應受尿液採驗人尿液檢體採集送驗紀錄表及詮
    昕科技股份有限公司濫用藥物尿液檢驗報告各1紙附卷可憑
    ，足徵被告之任意性自白與事實相符，可以採信。又被告曾
    於90年間，因施用毒品案件，經本院以90年度毒聲字第1604
    號裁定送戒治處所施以強制戒治1年，惟因執行成效經評定
    為合格，再經本院以90年度毒聲字第4300號裁定停止戒治，
    所餘戒治期間交付保護管束，並於90年11月28日出所，嗣於
    91年5月14日因保護管束期滿未經撤銷而視為執行完畢；復
    於92年間，因施用毒品案件，經本院以92年度毒聲字第865
    號裁定送戒治處所施以強制戒治1年，再由本院以92年度毒
    聲字第233 3號裁定停止戒治，所餘戒治期間交付保護管束
    ，而於92年12月4日出所，嗣因法律修正施行，前開保護管
    束已於93年1月9日終結視為強制戒治執行完畢（最高法院95
    年度臺非字第230號、第174號判決參照）等情，有臺灣高等
    法院被告前案紀錄表、臺灣彰化地方法院檢察署刑案資料查
    註紀錄表各1份在卷可參，本案事證明確，被告於強制戒治
    執行完畢釋放後，5年內再犯本件施用第一、二級毒品之犯
    行，洵堪認定，應予依法論科。
三、查海洛因、甲基安非他命分別係毒品危害防制條例第2條第
    2項第1款、第2款所稱之第一級、第二級毒品，依法均不得
    持有、施用。核被告甲○○所為，係犯毒品危害防制條例第
    10條第1項之施用第一級毒品罪及同條第2項之施用第二級毒
    品罪。被告為施用毒品海洛因、甲基安非他命而持有之低度
    行為，各為其施用之高度行為所吸收，均不另論罪。被告所
    犯上開施用第一級毒品及施用第二級毒品之犯行，犯意各別
    ，行為互殊，應予分論併罰。被告有如事實欄所載之前科及
    執行紀錄，有臺灣高等法院被告前案紀錄表、臺灣彰化地方
    法院檢察署刑案資料查註紀錄表各1份存卷可考，其於受有
    期徒刑執行完畢後，5年內故意再犯本案有期徒刑以上之2罪
    ，均為累犯，應各依刑法第47條第1項之規定加重其刑。爰
    審酌被告因施用毒品經強制戒治與刑之執行後，猶未能深切
    體認毒品危害己身之鉅，及早謀求脫離毒害之道，反而於出
    監後伺機再犯，未見有何收斂、警惕之意，無視於毒品對於
    自身健康之戕害及國家對於杜絕毒品犯罪之禁令，自有使其
    接受相當時期監禁以敦化性情之必要，惟念及被告尚能坦承
    犯行，且施用毒品固戕害個人健康至深，然就他人權益之侵
    害仍屬有限，及其犯罪目的、手段、智識程度等一切情狀，
    分別量處如主文所示之刑，並定其應執行之刑，以示懲儆。
據上論斷，應依刑事訴訟法第273條之1第1項、第299條第1項前
段，毒品危害防制條例第10條第1項、第2項，刑法第11條前段、
第47條第1項、第51條第5款，判決如主文。
本案經檢察官莊佳瑋到庭執行職務。
中    華    民    國    97    年    4     月    24    日
                  刑事第二庭        法   官  尚安雅
以上正本證明與原本無異。
如不服本判決，應於判決送達後10日內，向本院提出上訴書狀，
上訴書狀應「敘述具體上訴理由」，並按他造當事人之人數附繕
本。「切勿逕送上級法院」。
中    華    民    國    97    年    4    月    28    日
                                     書記官  陳文俊
附錄本案論罪科刑法條全文：
毒品危害防制條例第10條
施用第一級毒品者，處 6 月以上 5 年以下有期徒刑。
施用第二級毒品者，處 3 年以下有期徒刑。


司法院資訊處製作；財團法人民間司法改革基金會備份。
